# 有关重组以及同一控制下企业合并

提问人：xi_123 时间：2022-10-24 20:54:37
请教陈版：B公司实收资本为 1000 万元， 2020 年引入国资并准备上市，投资后占比为5%； 2021 年，为了加速上市进程，进行重组。将上市主体变更为A公司，A公司与B公司无股权关系，受同一最终控制方控制。
重组协议中约定，将A公司股权结构变动至与国资增资前一致（即实收资本为 1000 万元，股东及占比与国资增资前一致）。B公司原股东减资，国资转让给A公司，国资以原金额投资A公司。
重组完成后， 2021 年 12 月 31 日，A公司股权结构与 2020 年 12 月 31 日B公司保持一致。
项目组问题：
（ 1 ） 2020 年，A公司是否要以同一控制下企业合并将B公司纳入合并范围；
（ 2 ）A公司与B公司净资产存在差异，项目组认为，国资的5%股权在A公司和B公司的价值不一致。若集团拟进行评估，评估后两公司的价值存在差异，是否会对合并产生影响？

回答人：chenyiwei
1 、关键要看A、B在业务上是否具有延续性，即原属于B公司的业务是否及如何注入A公司。如果业务上具有延续性的，则相当于A同一控制下合并了B的原有业务，可以按同一控制下合并处理。至于是否追溯调整A公司的报表，则由于同一控制下的追溯重述只能在合并报表层面进行，故取决于A有无其他子公司，是否需编制合并报表。
2 、重组的目的是实现股东层面的平移，即把B的股东平移到A层面。在实际控制人不变的情况下，不会对同一控制下合并的判断产生影响，至于A、B股权的价值存在差异如何调节的问题，可由各方股东协商确定。